【裁判字號】    97,消債更,44
【裁判日期】    970619
【裁判案由】    更生事件
【裁判全文】
臺灣基隆地方法院民事裁定            97年度消債更字第44號
聲  請  人  甲○○
即  債務人              112.
代  理  人  廖于清律師
上列當事人因消費者債務清理事件聲請更生，本院裁定如下：
    主  文
聲請駁回。
聲請費用由聲請人負擔。
    理  由
一、按債務人與金融機構協商成立者，不得聲請更生或清算，但
    因不可歸責於己之事由，致履行顯有重大困難者，不在此限
    ；本條例施行前，債務人依金融主管機關協調成立之中華民
    國銀行公會會員辦理消費金融案件無擔保債務協商機制與金
    融機構成立之協商，準用前項之規定，消費者債務清理條例
    第151條第5項、第6項分別定有明文。又聲請更生或清算不
    合程式或不備其他要件者，法院應以裁定駁回之，但其情形
    可以補正者，法院應定期間先命補正，復為同條例第8條所
    明定。
二、本件債務人向本院聲請更生並主張：其有不能清償債務情事
    ，前已依中華民國銀行公會會員辦理消費金融案件無擔保債
    務協商機制以每個月償還新臺幣（下同）28,140元與債權銀
    行成立協商，惟債務人每月薪資收入平均45,200元，扣除每
    個月應償還之協商金額及房貸7,500元後之餘額已無法維持
    最低基本生活，是有不可歸責於債務人致履行上開協議內容
    顯有重大困難之事由，且其無擔保或無優先權之債務總額未
    逾1, 200萬元，復未經法院裁定開始清算程序或宣告破產云
    云。
三、經查債務人確於95年4月依金融主管機關協調成立之中華民
    國銀行公會會員辦理消費金融案件無擔保債務協商機制與金
    融機構成立協商，有債權人國泰世華商業銀行提出之協議書
    在卷可稽，而債務人之薪資45,200元扣除協商金額28,140元
    及每月應付房貸7,500元後，尚餘9,560元，雖低於內政部公
    告97年臺灣省最低生活費9829元，然債務人係於95年9月即
    已毀棄其上開協商之承諾，而95年臺灣省最低生活費為9,21
    0元，是債務人之薪資扣除協商償還金額以及每月房貸支出
    後，仍足以維持最低基本生活﹔退步言之，縱以97年最低生
    活費為標準，惟債務人自陳每月生活費僅需9,000元，則上
    開餘額9,560元亦足以為持債務人之基本生活﹔又查債務人
    並無應扶養之人。是本件並無債務人所稱之不可歸責於己致
    履行顯有重大困難事由，則本件債務人聲請更生，既違背消
    費者債務清理條例第151條第6項之規定，且上開欠缺又屬無
    從補正，依上說明，自應駁回其更生之聲請，爰裁定如主文
    。
中    華    民    國    97    年    6     月    19    日
                  民事庭法  官  李木貴
以上正本係照原本作成。
如對本裁定抗告，應於本裁定送達後10日內，向本院提出抗告狀
，並繳納抗告費新臺幣1000元。
中    華    民    國    97    年    6     月    19    日
                        書記官  林蔚菁


司法院資訊處製作；財團法人民間司法改革基金會備份。
